# 新手求助

提问人：shaoiop111 时间：2012-05-08 16:46:33
新手小审计助理，所里突然叫去弄外汇审计...表示脑子里一团浆糊啊，具体怎么操作！求前辈们指导！

回答人：chenyiwei
建议：先学习《外商投资企业外方权益确认表审核指导意见》（会协[2012]121号）和国家外汇管理局发布的关于外方权益确认表的两个主要文件（汇综发[2012]19号、汇资函[2012]9号），以及当地外汇局的转发文件，以及当地外汇局组织培训的材料等，基本上应该就可以有一个基本概念。毕竟外方权益确认表已经比原先的外汇收支情况表简化很多，而且和会计系统的关系也更为紧密。